臺灣士林地方法院民事判決　九十一年度訴字第八二三號
　　原　　　告　沈燕雪
　　被　　　告　乙○○
　　訴訟代理人　丙○
　　被　　　告　甲○○
右當事人間返還買賣價金事件，本院判決如左：
    主    文
原告之訴駁回。
訴訟費用由原告負擔。
    事    實
甲、原告部分：
　一、聲明：被告等應連帶給付原告新台幣（下同）陸拾萬元。
  二、陳述：
    (一)原告與被告甲○○、乙○○於民國（下同）七十八年八月六日訂立讓渡書契約
      將座落於士林區○○路○段三五巷十八號地上建築物（以下稱系爭建物）及該
      空地使用權讓與給原告，買賣價金為六十萬元。
　　(二)八十七年間，系爭建物被世華銀行以違章建物為由，訴請法院拆屋還地確定。
　　　該建物業經拆除而不復存在，被告二人即應依照買賣契約，返還價金六十萬元
　　　。
  三、證據：提出讓渡證書影本、新莊郵局第三九二一號存證信函影本、台北市士林
　　　區調解委員會調解不成立證明書影本及系爭建物現場照片四張為證。
乙、被告部分：
  一、聲明：駁回原告之訴。
  二、陳述：
    (一)本件買賣契約是由被告甲○○與原告簽訂，買賣價金為五十萬。讓渡當時已經
　　　約定，如果日後系爭建物被拆除，與讓渡人無關。
    (二)我們居住當地二十餘年，一直以為是國有土地，拆除前不久世華銀行買受系爭
　　　土地，並把房屋拆光。
    理    由
一、本件原告起訴主張其向被告等購屋一棟，茲因該屋業經訴外人世華銀行拆除，被
　　告等應連帶返還價金六十萬元；被告則以房子係由被告甲○○讓渡給原告，被告
　　乙○○並未經手，且讓渡時已言明，日後房子若被拆除與讓渡人無關等語抗辯。
二、經查本件原告於七十八年八月六日，與被告甲○○訂立讓渡証書，並於讓渡書上
    載明「一、讓渡人甲○○（以下稱甲方）所有鋼筋水泥房屋壹間，座落士林區○
    ○路○段三五巷十八號地上建築物及空地使用權，一切讓與沈燕雪（以下稱乙方
    ）。二、自立讓渡書日起，甲方得拋棄上述第一條一切權利。此後雙方互不相干
    ，恐口無憑，特立讓渡証書乙紙立証為憑」，此為兩造不爭之事實，且有原告提
    出之讓渡証書可証，足認本件契約之當事人係原告與被告甲○○，則被告乙○○
    辯稱非契約當事人，即可採信。
三、按買受人於訂約之初，即已明知買賣標的物中之系爭違建房屋，有興建在他人土
　　地上之瑕疵，而仍買受，依民法第三百五十五條第一項規定，買受人於契約成立
　　時，知其物有同法第三百五十四條第一項所稱物之出賣人對於買受人，應擔保其
　　物依第三百七十三條之規定危險移轉於買受人時無滅失或減少其價值之瑕疵，亦
　　無滅失或減少其通常效用或契約預定效用之瑕疵者，出賣人自不負擔保之責。經
　　查原告主張八十七年間，該建物被拆除之事實，固為被告甲○○所不爭執，但原
　　告自陳「甲○○告訴我說土地是國有的，只賣給我房子‧‧‧當初不知道（房子
　　對土地）有無承租權‧‧‧七十八年八月簽約後不久住到八十七年房子被拆‧‧
　　‧除讓渡書外，其餘沒有（辦理過戶和權狀）」（見九十一年十月十六日言詞辯
　　論筆錄第二頁、第三頁），堪認原告於讓渡系爭建物時即已明知，為契約標的物
　　之系爭違建房屋，有興建在他人土地上之瑕疵，而仍買受，且違章建築不特不能
　　辦理所有權移轉登記，更有隨時拆除之危險，為眾人所週知，原告自亦不能諉為
　　不知，其明知有此危險而仍願買受，依首揭說明，被告甲○○自不負瑕疵擔保之
　　責，原告請求返還價金，於法自屬無據，應予駁回。
四、據上論結，原告之訴為無理由，依民事訴訟法第七十八條判決如主文。
中　　　華　　　民　　　國　　九十一　　年　　　十　　　月　　 三十 　　日
                                    臺灣士林地方法院民事第一庭
~B法　　　官　陳雅玲
右為正本係照原本作成。
如對本判決上訴須於判決送達後廿日內向本院提出上訴狀。
中　　　華　　　民　　　國　　九十一　　年　　　十　　　月　　三十一　　日
~B法院書記官　黃惠苹
